---
title: "Transmission de virus"
output: html_document
---

Dans ce DM nous nous efforcerons cette fois-ci a fournir une description plus détailler de notre démarche suite a la remarque de Arnaud Legrand.

1. Etudions Tn en fonction de N quand le graphe est complet : 

Choix de representation de notre structure de graphe : 
On souhaite tirer uniformément sur notre ensemble d'arêtes :
  representation 1 : matrice d'adjacence contenant 1 ou 0 pour respectivement l'existence ou l'absence d'arête entre les sommets d'indice (i,j). A cela on ajoutera la representation 2 qui contiendra l'information de si un sommet est infecté ou non.
  representation 2 : un simple tableau contenant 1 ou 0 si respectivement le sommet d'indice i est infecté ou non.

Dans le cas d'un graphe comlet on opte pour la seconde representation car quelque soit le couple de sommet tiré il existe une forcément une arête les reliants. 

```{r}
#Cette fonction renvoie un tableau de sommets dont 1 sommet est infecté
generateur_graphe <- function (N = 10) {
  graphe = array(0, N)
  premier_sommet_infecte = floor(runif(n = 1, min = 1, max = N+1))
  graphe[premier_sommet_infecte] = 1;
  graphe
}

generateur_graphe()

```

```{r}

#Cette fonction tire uniformement une arete de notre graphe complet
generateur_arete <- function (N = 10) {
  arete = floor(runif(n = 2, min = 1, max = N+1))
  arete
}

generateur_arete()

```


```{r}
set.seed(42)

#Lancement de la simulation
simulation1 <- function( N = 10 ) {
  graphe = generateur_graphe(N);
  nbSommetInfecté = 1;
  T_N = 0;
  
  while ( nbSommetInfecté < N ) {
    arete = generateur_arete(N);
    x = arete[1];
    y = arete[2];

    if ((graphe[x] == 1) || (graphe[y] == 1)) {
      
      #Si x et y ne sont pas tous les deux infectés
      if (! ((graphe[x] == 1) && (graphe[y] == 1)) ) { 
        nbSommetInfecté = nbSommetInfecté + 1;
      }
      graphe[x] = 1;
      graphe[y] = 1;
    }
    
    T_N = T_N + 1;
  }
  
  T_N
}


df = data.frame(N = c(), T_N = c())
for(samples in 1:10) {
  Ni = samples * 100
  df = rbind(df, data.frame(N = Ni, T_N = simulation1(Ni)))
}

#plot(df)
ggplot(data=df, aes(x=N)) + geom_line(data=df,aes(y=T_N),color="red") + theme_bw()

```

Dans ce cas d'un graphe complet on peut remarquer que le temps nécessaire pour que toute la population soit infectée évolue grossièrement de façon linéaire par rapport a l'effectif de la population (jusqu'à N = 800)

Comment expliquer la decroissence entre 800 et 900 ?

2. Graphe ligne 1D et grille 2D

Lorsque le graphe est une ligne :

